臺灣宜蘭地方法院刑事判決　　　　　　　　　　　　　九十一年度訴字第三五號
　　公　訴　人　臺灣宜蘭地方法院檢察署檢察官
　　被　　　告　甲○○
右列被告因違反毒品危害防制條例案件，茲經檢察官提起公訴（九十一年度偵字第二
０一七號），本院判決如左：
    主  文
甲○○施用第一級毒品，處有期徒刑柒月。
    事  實
一、甲○○前於民國八十二年間因違反麻醉藥品管理條例及藥事法等案件，經臺灣高
    等法院以八十三年聲字第一四三四號裁定應執行有期徒刑五年九月（刑期起算日
    期為八十三年六月二十七日，指揮書執畢日期為八十八年七月三十一日），八十
    四年十二月二十二日因縮短刑期假釋出獄（縮刑期滿日期為八十八年七月十九日
    ），於假釋付保護管束期間內之八十七年二月十日因違反麻醉藥品管理條例案件
    判刑確定應執行有期徒刑六月，如易科罰金以三百元折算一日（八十八年一月二
    十六日起送監執行，指揮書執畢日期為八十八年六月二十四日），復於八十七年
    七月六日因違反藥事法案件，判刑確定應執行有期徒刑五月（自八十八年六月二
    十五日起接續執行，指揮書執畢日期為八十八年十月十六日），前開假釋並經撤
    銷，應執行殘刑有期徒刑三年六月二十七日（自八十八年十月十七日起接續執行
    ，指揮書執畢日期為九十二年五月十三日），八十九年五月二十九日又因偽造文
    書案，判刑確定應執行有期徒刑四月，如易科罰金，以三百元折算一日（自九十
    二年五月十四日起接續執行，指揮書執畢日期為九十二年九月十三日），併合執
    行上開等徒刑後，並併合計算其最低應執行之期間，於九十年五月三日假釋出監
    ，詎其前於八十六年假釋期間內，竟不知悔改，先因施用毒品案件，由台灣板橋
    地方法院以八十七年度毒聲字第四六０號裁定令入戒治處所施以強制戒治一年，
    後依臺灣板橋地方法院檢察署檢察官聲請，於八十八年一月八日以八十八年毒聲
    字第五一號裁定停止戒治，所餘戒治期間付保護管束，臺灣板橋地方法院檢察署
    檢察官並於八十九年八月十一日因交付保護管束期滿，以八十九年度戒毒偵字第
    五三一號為不起訴處分確定，其仍不知戒除毒癮，於九十年十月十五日某時，在
    臺北縣新莊市○○街一三三巷二弄六號五樓住處，將海洛因包裹於香菸內，點火
    施用第一級毒品海洛因一次，經警於九十年十月十八日二十一時許採尿送驗後呈
    嗎啡陽性反應而查獲。
二、案經台灣板橋地方法院審理時發現由台灣板橋地方法院檢察署檢察官簽分後由台
    灣高等法院檢察署核轉台灣宜蘭地方法院檢察署檢察官偵查起訴。
    理  由
一、訊據被告甲○○矢口否認有施用第一級毒品海洛因之犯行，辯稱：當時應該是友
    人吸食海洛因時，因同處於密閉室內，其在一旁不慎吸入云云，惟查：被告前揭
    時、地經警查獲後所採集之尿液經送台北市立療養院煙毒尿液檢驗結果，呈嗎啡
    陽性反應，此有台北市立療養院煙毒尿液檢驗報告書一紙在卷可稽。被告雖否認
    有施用第一級毒品海洛因之犯行，惟台北市立療養院以酵素免疫分析法及薄層層
    析法檢驗結果，均呈嗎啡陽性反應。且由前揭檢驗報告所示之嗎啡代謝量程度（
    一０００ｎｇ／ｍｌ）可見，該代謝量應非不慎吸入所得產生，且被告前於台灣
    板橋地方法院因涉犯施用第二級毒品安非他命案件調查過程中曾供述：我曾施用
    一次海洛因，是於九十年十月十五日左右，當時我朋友綽號「阿國」到我家中，
    我看到他在施用毒品，我好其向他拿來吸用，我是包在香菸中施用等語（見台灣
    板橋地方法院九十一年易字第一０九號刑事卷宗第三十五頁，九十一年三月十九
    日訊問筆錄），本件物證（檢驗結果）與被告於台灣板橋地方法院調查程序中之
    供述相符，其該次供述屬實應足認定，被告事後更易前詞應係卸責之詞，不足採
    信，綜上，其施用第一級毒品之犯行應足認定。又被告前如犯罪事實欄所載之施
    用毒品紀錄，有臺灣高等法院檢察署全國施用毒品案件記錄表及台灣高等法院被
    告全國前案紀錄表在卷足憑，其觸犯毒品危害防制條例第十條第一項之罪，罪證
    明確，犯行堪以認定。
二、核被告甲○○所為，係犯毒品危害防制條例第十條第一項之罪。又其施用前持有
    第一級毒品海洛因之低度行為，應為其施用之高度行為所吸收，不另論罪。爰審
    酌被告素行，多次因毒品案件經法院判刑仍無法確實根治其毒癮，施用毒品對於
    社會潛在危害性甚大，犯罪後否認犯行等一切情事，量處如主文所示之刑。
據上論斷，應依刑事訴訟法第二百九十九條第一項前段，毒品危害防制條例第十條第
一項，判決如主文。
本案經檢察官郭欣怡到庭執行職務
中      華      民      國    九十一    年   八     月      三十      日
                                        臺灣宜蘭地方法院刑事第一庭
                                            法  官  李  毓  華
右正本證明與原本無異。
如不服本判決，應於判決送達後十日內，向本院提出上訴狀。（應附繕本）
                                            書記官  林  慶  生
中      華      民      國    九十一    年     九     月       二       日
附錄法條：
毒品危害防制條例第十條
施用第一級毒品者，處六月以上五年以下有期徒刑。
施用第二級毒品者，處三年以下有期徒刑。
